【裁判字號】    90,訴,763
【裁判日期】    900430
【裁判案由】    毒品危害防制條例
【裁判全文】
臺灣臺中地方法院刑事判決                            九十年度訴字第七六三號
    公  訴  人  臺灣台中地方法院檢察署檢察官
    被      告  甲○○
右列被告因違反毒品危害防制條例案件，經檢察官提起公訴（九十年度毒偵字第一四
三二號、九十年度毒偵緝字第七十號），及移送併案審理（九十年度毒偵字第一八一
三號），本院判決如左：
  主  文
甲○○連續施用第一級毒品，累犯，處有期徒刑捌月。又連續施用第二級毒品，累犯
，處有期徒刑捌月，扣案之第二級毒品安非他命（含包裝）重拾參公克壹包、（含包
裝）重伍拾柒公克壹包沒收銷燬之、分裝袋玖拾伍個沒收。應執行有期徒刑壹年貳月
，扣案之第二級毒品安非他命（含包裝）重拾參公克壹包、（含包裝）重伍拾柒公克
壹包沒收銷燬之、分裝袋玖拾伍個沒收。
  事  實
一、甲○○曾於民國八十五年間因違反麻醉藥品管理條例案件，經本院判處有期徒刑
    六月確定，甫於八十六年二月十七日易科罰金執行完畢。復因施用毒品案件，經
    台灣台中地方法院檢察署以八十八年度聲觀字第三二八五號聲請本院裁定送觀察
    、勒戒後，認無繼續施用毒品之傾向，由台灣台中地方法院檢察署於八十八年十
    月五日以八十八年度毒偵字第七八六號處分不起訴確定。詎甲○○復基於概括之
    犯意，分別自八十九年五月間起至九十年二月間止，連續在台中縣外埔鄉友人住
    處，施用第一級毒品海洛因（以下簡稱海洛因）及第二級毒品安非他命（以下簡
    稱安非他命）多次。嗣先於八十九年七月三十一日在台灣台中地方法院檢察署採
    尿送驗後查獲上情；再於同年八月二十日二十三時三十分許，在台中縣外埔鄉○
    ○村○○路東西巷八十七號前為警查獲，並扣得安非他命十三公克，及甲○○所
    有，預備供施用安非他命分裝用之塑膠袋八個；又於同年十月二十四日二十三時
    許，在台中縣外埔鄉○○路新城十巷二十號前為警查獲，並扣獲安非他命五十七
    公克及甲○○所有，預備供施用安非他命分裝用之塑膠袋八十七個；復於九十年
    二月十九日上午八時許，在台中縣大甲鎮頂店里頂店加油站前為警查獲。甲○○
    經本院以八十九年度毒聲字第五八０七號裁定送觀察、勒戒後，認有繼續施用毒
    品傾向。
二、案經台中縣警察局霧峰分局、大甲分局報請臺灣臺中地方法院檢察署檢察官偵查
    起訴及移送併案審理。
    理  由
一、訊據被告甲○○對於在上開時間、地點施用安非他命之事實供認不諱，並有台中
    市衛生局煙毒尿液檢驗成績書及台中縣衛生局檢驗尿水報告書各一紙在卷可憑，
    安非他命（含包裝）（含包裝）重十三公克一包、（含包裝）重五十七公克一包
    、分裝袋九十五個扣案可資佐證。另被告前因施用毒品案件，經本院裁定送觀察
    、勒戒後，認無繼續施用毒品之傾向，由台灣台中地方法院檢察署於八十八年十
    月五日以八十八年度毒偵字第七八六號處分不起訴確定。本件再經本院以八十九
    年度毒聲字第五八０七號裁定送觀察、勒戒後，認有繼續施用毒品傾向等情，亦
    有台灣台中地方法院檢察署八十八年度毒偵字第七八六號不起訴處分書、台灣台
    中看守所九十年三月九日九十中所正總字第八四０號函可稽被告五年內再犯毒品
    危害防制條例第十條之罪，罪證明確，犯行堪以認定。
二、按海洛英、安非他命分別係毒品危害防制條例第二條第二項第一款、第二款所列
    之第一級毒品及第二級毒品。被告施用前開毒品，核其所為，係違反毒品危害防
制條例第十條第一項、第二項之施用第一、二級毒品罪。其因施用毒品而分別持
    有海洛英及安非他命之低度行為，為其施用之高度行為所吸收，均不另論罪。被
    告先後多次施用海洛因、安非他命犯行，時間緊接，方法相同，各觸犯構成要件
    相同之罪名，顯係基於概括犯意為之，應各依連續犯規定論以一罪，並均依法加
    重其刑。又被告所犯上開兩罪間，犯意個別，行為互殊，應予分論併罰。另查被
    告曾於八十五年間因違反麻醉藥品管理條例案件，經本院判處有期徒刑六月確定
    ，甫於八十六年二月十七日易科罰金執行完畢，有台灣台中地方法院檢察署刑案
    資料查註紀錄表及台灣高等法院被告全國前案紀錄表各一紙在卷可按，其於五年
    內再犯本件有期徒刑以上之罪，為累犯，應依刑法第四十七條規定，分別遞加重
    其刑。爰審酌被告前經送觀察、勒戒，並施以強制戒治而為不起訴處分後，猶不
    知悔改而再犯本件之罪，又施用毒品是自戕行為，且犯罪後態度尚稱良好，犯罪
    情節、手段均非嚴重，及其犯罪動機、目的等一切情狀，量處如主文所示之刑，
    並定其應執行刑示懲。
三、扣案之安非他命（含包裝）（含包裝）重十三公克一包、（含包裝）重五十七公
    克一包，係查獲之毒品，應依毒品危害防制條例第十八條第一項前段，沒收銷燬
    之；另扣案之分裝袋九十五個係被告所有，預備供施用安非他命分裝用之物，併
    依刑法第三十八條第一項第二款規定宣告沒收。
四、據上論斷，應依刑事訴訟法第二百九十九條第一項前段，毒品危害防治條例第十
    條第一項、第二項，第二十條第三項、第十八條第一項，刑法第十一條、第五十
    六條、第四十七條、第五十一條第五款、第三十八條第一項第二款，判決如主文
    。
本案經檢察官張添興到庭執行職務
中      華      民      國      九十    年      四      月     三十     日
                                臺灣台中地方法院刑事第一庭
                                    法  官  鄭  文  祺
右正本證明與原本無異。
如不服本判決，應於判決送達後十日內向本院提出上訴狀，上訴於臺灣高等法院臺中
分院( 須附繕本 )。
                                    書記官
中      華      民      國      九十    年      四      月     三十     日
附錄論罪科刑法條
毒品危害防治條例第 十 條：
施用第一級毒品者，處六月以上五年以下有期徒刑。
施用第二級毒品者，處三年以下有期徒刑。


司法院資訊處製作；財團法人民間司法改革基金會備份。
